【裁判字號】    98,易,2994
【裁判日期】    980930
【裁判案由】    故買贓物等
【裁判全文】
臺灣臺中地方法院刑事判決          98年度易字第2994號
公  訴  人  臺灣臺中地方法院檢察署檢察官
被      告  乙○○
            丙○○
上列被告等因搬運贓物等案件，經檢察官提起公訴（98年度偵字
第10518號），被告於準備程序中就被訴事實為有罪之陳述，經
告以簡式審判之旨，並聽取意見後，本院合議庭裁定由受命法官
依法獨任進行簡式審判程序判決如下：
    主  文
乙○○竊盜，累犯，處罰金銀元壹仟元（即新臺幣仟元），如
易服勞役，以新臺幣壹仟元折算壹日。
丙○○搬運贓物，處罰金銀元肆佰元（即新臺幣壹仟貳佰元），
如易服勞役，以新臺幣壹仟元折算壹日。
    事  實
一、乙○○素行極為不佳，前曾犯竊盜、偽造有價證券、違反菸
    酒專賣條例、偽造文書、詐欺等罪，其中於民國（下同）93
    、95年間所分別觸犯偽造文書、詐欺等罪，分別經本院及臺
    灣高等法院臺中分院判處有期徒刑6月、6月、6月，再經法
    院裁定減刑為有期徒刑3月、3月、3月，並定其應執行刑為
    有期徒刑8月確定，並於96年5月25日執行完畢，詎仍不知悔
    改。乙○○與丙○○為男女朋友關係。乙○○於97年4月8日
    下午13時許，在臺中市南屯區○○○路○段與文山北巷口之
    工地旁空地，明知放置在該處之鋼板材料應為工地所有之物
    ，竟仍意圖為自己不法之所有，竊取甲○○放置該處之鋼板
    （90公分x345公分）1塊（約值新台幣1000元）。得手後，
    以機車搬運至位於臺中市南屯區文山北巷1號之住處。旋告
    知丙○○前開鋼板為貨車載運過程中，不慎遺落，遭伊拾得
    之物，丙○○明知前開鋼板為他人財產犯罪之物，竟仍基於
    搬運贓物之犯意，協助乙○○以腳踏車搬運前開鋼板，擬前
    往資源回收場變賣。後於搬運過程中，在臺中市○○○路○
    段與嶺東路口前，為警盤查而查獲。
二、案經臺中市警察局第四分局報請臺灣臺中地方法院檢察署檢
    察官偵查起訴。
    理  由
一、按除被告所犯為死刑、無期徒刑、最輕本刑為三年以上有期
    徒刑之罪或高等法院管轄第一審案件者外，於前條第一項程
    序進行中，被告先就被訴事實為有罪之陳述時，審判長得告
    知被告簡式審判程序之旨，並聽取當事人、代理人、辯護人
    及輔佐人之意見後，裁定進行簡式審判程序，刑事訴訟法第
    二百七十三條之一第一項定有明文。本件被告所犯係死刑、
    無期徒刑、最輕本刑為三年以上有期徒刑以外之罪，其於準
    備程序中就被訴事實為有罪之陳述，且經審判長告知被告簡
    式審判程序之旨，並聽取公訴人及被告之意見後，本院合議
    庭認為適宜而裁定由受命法官獨任進行簡式審判程序，合先
    敘明。
二、現行刑事訴訟法為保障被告之反對詰問權，排除具有虛偽危
    險性之傳聞證據，以求實體真實之發現，於該法第一百五十
    九條第一項明定被告以外之人於審判外之言詞或書面陳述，
    除法律有規定者外，不得作為證據。是被告以外之人於審判
    外之陳述，除有同條第二項之除外情形，或符合同法第一百
    五十九條之一至第一百五十九條之五，或其他法律有特別規
    定得為證據之情形者外，自不採為論罪之依據。簡式審判程
    序，貴在審判程序之簡省便捷，檢察官指出之證據方法，只
    要被告及辯護人無異議，即可使用，縱或是被告以外之人在
    審判外之陳述，亦得作為證據，是刑事訴訟法第一百五十九
    條第二項規定；「法院以簡式審判程序，不適用之」；第二
    百七十三條之二規定：「簡式審判程序之證據調查，不受第
    一百五十九條第一項…規定之限制」，是於簡式審判程序，
    有關傳聞證據之證據能力限制規定自無適用之餘地，合先敘
    明。
三、訊據被告乙○○、丙○○等2人對於上揭事實坦承不諱，核
    與被害人甲○○所指述之情節相符，並有員警職務報告、臺
    中市警察局第四分局扣押目錄暨扣押物品目錄表、贓物認領
    保管收據、照片6張等在卷足資佐證，足認被告乙○○、丙○○等2人自白，均核與事實相符，堪予採信，事證至臻明
    確，被告乙○○、丙○○等2人犯行均洵堪認定。
四、核被告乙○○所為，係犯刑法第三百二十條第一項之竊盜罪
    ；被告丙○○所為，係犯刑法第三百四十九條第二項之搬運
    贓物罪。被告乙○○等前曾於93、95年間分別觸犯偽造文書
    、詐欺等罪，分別經本院及臺灣高等法院臺中分院判處有期
    徒刑6月、6月、6月，再經法院裁定減刑為有期徒刑3月、3
    月、3月，並定其應執行刑為有期徒刑8月確定，並於96年5
    月25日執行完畢，此有台灣台中地方法院檢察署刑案資料查
    註紀錄表一份在卷可按，五年以內再故意犯本件有期徒刑以
    上之罪，為累犯，應依刑法第四十七條第一項規定加重其刑
    。爰審酌被告乙○○、丙○○等二人犯罪之動機、目的、手
    段、被告乙○○品行極為不佳，詳如前述，此有台灣台中地
    方法院檢察署刑案資料查註紀錄表一份在卷可按、所生危害
    及犯罪後均坦認罪愆，頗具悔意，且犯罪後迄今已與被害人
    甲○○達成民事和解，取得諒解，此亦有和解證明書一份在
    卷可考，犯後態度尚佳等一切情狀，分別量處如主文所示之
    刑，並各諭知易服勞役之折算標準，以資懲儆。
據上論斷，應依刑事訴訟法第二百九十九條第一項前段、第二百
七十三條之一第一項、刑法第三百二十條第一項、第三百四十九
條第二項、第四十七條第一項、第四十二條第三項、刑法施行法
第一條之一第一項、第二項前段，判決如主文。
中    華    民    國    98    年    9     月    30    日
                            刑事第八庭法  官  洪俊誠
以上正本證明與原本無異。
如不服本判決，應於判決收受送達後10日內向本院提出上訴狀，
上訴於臺灣高等法院臺中分院（並應敘述具體上訴理由及檢附繕
本）。上訴書狀如未敘述上訴理由，應於上訴期間屆滿後20日內
補提上訴理由書於本院（均須按他造當事人之人數附具繕本）「
切勿逕送上級法院」。
                                      書記官  蕭榮峰
中    華    民    國    98    年    9     月    30    日
附錄論罪科刑實體法條文：
刑法第320條（普通竊盜罪、竊佔罪）：
意圖為自己或第三人不法之所有，而竊取他人之動產者，為竊盜
罪，處五年以下有期徒刑、拘役或五百元以下罰金。
（罰金部份業經刑法施行法第一條之一第二項前段提高30倍為新
台幣1萬5千元）
意圖為自己或第三人不法之利益，而竊佔他人之不動產者，依前
項之規定處斷。
前二項之未遂犯罰之。
刑法第349條（普通贓物罪）：
收受贓物者，處三年以下有期徒刑、拘役或五百元以下罰金。
搬運、寄藏、故買贓物或為牙保者，處五年以下有期徒刑、拘役
或科或併科一千元以下罰金。
（罰金部份業經刑法施行法第一條之一第二項前段提高30倍為新
台幣3萬元）
因贓物變得之財物，以贓物論。
刑法施行法第一之一條（95年06月14日修正）：
中華民國九十四年一月七日刑法修正施行後，刑法分則編所定罰
金之貨幣單位為新臺幣。
九十四年一月七日刑法修正時，刑法分則編未修正之條文定有罰
金者，自九十四年一月七日刑法修正施行後，就其所定數額提高
為三十倍。但七十二年六月二十六日至九十四年一月七日新增或
修正之條文，就其所定數額提高為三倍。


司法院資訊處製作；財團法人民間司法改革基金會備份。
